# 请教计提坏账能不能算入非经常性损益哪里可以找到官方文件说法吗？

提问人：huangjun_211 时间：2019-10-19 18:51:11
请教计提坏账能不能算入非经常性损益哪里可以找到官方文件说法吗？

回答人：chenyiwei
1 、《公开发行证券的公司信息披露解释性公告第 1 号——非经常性损益（ 2008 ）》（证监会公告 [2008]43号）：“二、非经常性损益通常包括以下项目：......（十五）单独进行减值测试的应收款项减值准备转回；......”
2 、《中国证监会会计部 2017 年会计监管协调会——具体会计问题监管口径》：
“并购重组交易中，标的资产的出售方一般会对交易完成后标的资产在一定期间的利润作出承诺。在标的资产未按预期实现承诺利润时，出售方会以股份或现金方式给予上市公司补偿。由于补偿仅针对并购重组交易完成后的特定期间，正常经营情况下，企业取得业绩补偿款不具有持续性，根据解释性公告第 1 号的规定应确认为非经常性损益。同时，因并购重组产生的商誉，其减值与企业的其他长期资产（例如固定资产、无形资产等）减值性质相同，属于企业日常经营活动产生，应作为企业的经常性损益。”